【裁判字號】    95,上易,493
【裁判日期】    950620
【裁判案由】    竊盜
【裁判全文】
臺灣高等法院臺中分院刑事判決         95年度上易字第493號
上  訴  人
即  被  告  壬○○
上列上訴人因竊盜等案件，不服臺灣彰化地方法院94年度易字第
1225號，中華民國95年3月10日第一審判決（起訴案號：臺灣彰
化地方法院檢察署94年度偵字第3909號），及移送併辦（94年度
偵字第7170號、第7297號、第7537號、第8069號、第8370號、95
年度偵字第2485號），提起上訴，本院判決如下：
    主  文
原判決撤銷。
壬○○連續偽造私文書，足以生損害於他人，累犯，處有期徒刑
貳年拾月。雲林縣斗南鎮阿丹里阿丹一號驛站、彰化市○○路○
段二十七號中國石油、台中市○區○○路五十二號攤販北6，於
持卡人簽名欄偽造之「乙○○」署押均沒收。
    事  實
一、壬○○前因搶奪及施用第一、二級毒品案件，經法院分別判
    處有期徒刑7月、8月、6月確定，嗣經聲請定應執行有期徒
    刑為1年7月確定，經送監執行，於民國91年12月12日縮短刑
    期假釋出監，其後並於92年4月7日假釋期滿未經撤銷而視為
    執行完畢。詎其猶不知悔改，復基於意圖為自己不法所有之
    竊盜概括犯意，連續為下列竊盜犯行：
（一）於94年4月18日上午6時15分許，在彰化縣彰化市○○路19
      4號「國際一品數位家電館」前，徒手竊取車主登記為張
      炳吉、現由丙○○使用之車牌號碼TTK-998號輕型機車1部
      ，得手後據為己用。
（二）於94年8月30日16時許，在彰化縣彰化市○○街與成功路
      路口，利用搭乘丁○○所駕駛自小客車之機會，趁丁○○
      不注意之際，徒手竊取丁○○所有、置放於該自小客車後
      座之聲寶廠牌、GK602型手機1支，得手後並予以變賣，得
      款花用待盡。
（三）於94年9月2日16時許，至彰化縣彰化市○○路○段502號向
      日葵通訊行典當手機時，趁甲○○不注意之際，竊取甲○○所有、置放在櫃檯上之NOKIA廠牌2650型手機1支得手。
（四）於94年9月7日上午6時10分許，侵入位在彰化縣彰化市○○里○○○路14巷11號之己○○住宅（侵入住宅部分未據
      告訴），並徒手竊取天珠項鍊一條、BENQ廠牌之行動電話
      1支、鑰匙2串、黑色皮包2個、身分證2張、郵局金融卡、
      臺灣銀行金融卡、健保卡、臺新銀行信用卡、汽機車駕駛
      執照各1張、印章6個、塑膠撲滿1個（內含硬幣1百元）等
      物品得手。
（五）於94年8月18日上午4時許，在彰化縣彰化市○○路254號
      前，徒手竊取車主登記為彭耀洲、現由其妻庚○○使用之
      車牌號碼KUC-599號重型機車1部，得手後供己代步使用。
（六）於94年9月23日上午6時45分許，在彰化縣彰化市○○路○
      段67巷8號前，竊取劉永鎮所有之車牌號碼KPX-075號重型
      機車1輛，得手後供己使用。
（七）於94年9月23日7時許，在彰化縣彰化市○○路41巷13號雜
      貨店內，徒手竊取辛○○所有之收銀桌抽屜（內有7千5百
      元），得手後全數花用殆盡。
（八）於94年九月（併案意旨書誤植為「6月」）23日6時許，在
      彰化縣彰化市○○路○段208號前，徒手竊取癸○○所使用
      之車牌號碼KTP-535號重型機車1部，得手後供己代步使用
      。
二、壬○○意圖為自己不法之所有，於民國94年11月26日16時許
    ，無故侵入乙○○、林泰亨所居住之彰化縣彰化市○○街64
    巷72弄21號，竊取乙○○所申請之安信信用卡（卡號：0000
    000000000000號）1張，得手後，留為己用，並基於為自己
    不法之所有之概括犯意，以盜刷信用卡、在簽帳單上偽造乙○○之簽名後交付行使、致店員及安信信用卡股份有限公司
    陷於錯誤而交付財物之方式，先於翌日（27日）1時42分，
    在雲林縣斗南鎮阿丹里阿丹1號「驛站」KTV刷卡消費新台幣
    10,000元；同日2時47分許，壬○○轉往彰化縣彰化市○○
    路○段27號中國石油加油商刷卡加油70元；之後又於同日4時
    11分許，在台中市○○路52號商店（攤販北6），購買衣服
    。
三、嗣經警調閱路口監視器所攝錄影像進行清查，因而循線查悉
    上情，並經彰化縣警察局彰化分局先後報請臺灣彰化地方法
    院檢察署檢察官偵查聲請簡易判決處刑暨移送併案審理。
    理  由
一、被告壬○○於準備程序中，就犯罪事實為有罪之陳述，且所
    犯係死刑、無期徒刑、最輕本刑為3年以上有期徒刑以外之
    罪，經原審合議庭依刑事訴訟法第273條之1第1項之規定，
    裁定由法官1人獨任進行簡式審判程序，核無不合，先此敘
    明。另臺灣彰化地方法院檢察署94年度偵字第9627號移送併
    辦部分，經查該部分併案內容係屬親屬間竊盜行為，核屬相
    對告訴乃論之罪，而告訴人薛景瑋業於第一審辯論終結前具
    狀向本院撤回告訴，有刑事撤回告訴狀1件存卷可據，則此
    部分併案所示之犯行，原審依法即無從逕予併案審理，應退
    回原移送併案機關另為適法之處理，核無不合，併此指明。
二、訊據被告對於上揭之時、地連續竊盜、侵入住宅、行使偽造
    私文書等事實事實均坦承不諱，並經被告壬○○之自白、被
    害人丙○○、丁○○、甲○○、己○○、庚○○、辛○○、
    劉永鎮、癸○○之指訴、贓物認領保管單7件、車輛車牌失
    竊作業－查獲車輛認可資料2件、車輛竊盜車牌失竊資料個
    別查詢報表－查詢車輛認可資料1份、路口監視器翻拍相片
    或攝有失竊物品外觀等內容之照片共38張、彰化縣警察局車
    輛協尋尋獲電腦輸入單3紙、臺灣彰化地方法院檢察署刑案
    資料查註紀錄表、臺灣高等法院被告全國前案紀錄表各1份
    、告訴人林泰亨之警詢筆錄、證人黃宜錚之警詢筆錄、安信
    信用卡股份有限公司卡片交易明細表（影本）、簽帳單2紙
    （影本）附卷可資佐證，足認被告之自白與事實相符，本件
    事證已臻明確，被告之犯行洵堪認定。
三、按持卡人在信用卡簽帳單上之顧客簽名欄簽名為署押後交還
    特約商店，自不待依據習慣或特約，單從形式上觀察，即足
    以表示係持卡人確認簽帳單上記載之交易標的及金額，並向
    發卡銀行請求撥付消費款項予特約商店之旨，是該簽帳單含
    有收據及請款單之性質，屬刑法第210條之私文書。核本件
    被告偽造「乙○○」之署押，用以偽造私文書，其偽造署押
    之行為係偽造私文書之部分行為，不另論罪。
四、被告所為，係犯刑法第320條第1項之竊盜罪、第216條、第
    210條行使偽造私文書罪私文書罪，其偽造文書之低度行為
    被行使之高度行為所吸收，不另論罪，被告先後多次犯行，
    時間緊接，觸犯相同之罪名，顯係基於概括之犯意而反覆為
    之，為連續犯，應依刑法第56條之規定，以一罪論，並加重
    其刑。被告所犯竊盜罪與偽造文書罪之間有方法結果之牽連
    犯關係，應從一重以偽造文書罪論科。被告曾受有期徒刑之
    執行完畢後（有臺灣彰化地方法院檢察署刑案資料查註紀錄
    表可參），5年內再犯本件有期徒刑以上之罪，為累犯，應
    依刑法第47條規定加重其刑。原審予以論罪科刑，固非無見
    ，惟因未及審酌檢察官嗣後移送併辦部分（95年度偵字第24
    85號），即有未當，被告上訴雖無理由，惟原判決既有可議
    ，自應由本院將原判決撤銷改判。爰審酌被告犯罪之動機、
    目的、手段，犯後坦承犯行，態度尚佳等一切情狀，量處如
    主文第二項所示之刑。又被告壬○○於雲林縣斗南鎮阿丹里
    阿丹1號驛站、彰化市○○路○段27號中國石油、台中市○區
    ○○路52號攤販北6，偽造之「乙○○」署押參枚，均應依
    刑法第219條之規定宣告沒收。
五、據上論斷，應依刑事訴訟法第369條第1項前段、第364條、
    第299條第1項前段，刑法第56條、第47條、第216條、第210
    條、第320條第1項、第55條、第219條、罰金罰鍰提高標準
    條例第1條前段，判決如主文。
本案經檢察官戊○○到庭執行職務。
中    華    民    國    95    年    6     月    20    日
               刑事第六庭  審判長法  官  李  文  雄
                                 法  官  邱  顯  祥
                                 法  官  劉  連  星
上列正本證明與原本無異。
如不服本判決應於收受送達後十日內向本院提出上訴書狀，其未
敘述上訴之理由者並得於提起上訴後十日內向本院補提理由書（
均須按他造當事人之人數附繕本）。
                                 書記官  陳  秀  真
中    華    民    國    95    年    6     月    21    日
附錄：本案論罪科刑法條全文
中華民國刑法第320條第1項
意圖為自己或第三人不法之所有，而竊取他人之動產者，為竊盜
罪，處5年以下有期徒刑、拘役或500元以下罰金。
中華民國刑法第210條
偽造、變造私文書，足以生損害於公眾或他人者，處5年以下有
期徒刑。
                                                      Ｆ


司法院資訊處製作；財團法人民間司法改革基金會備份。
